lt-LT: Purkštuvo orientacija: Paslėptas; Įleidžiamas; Horizontali šoninė sienelė; Montuojamas stove; Pakabinamas; Įleidžiamas pakabinamas šviestuvas; Šoninė sienelė; Vertikalus; Vertikali šoninė sienelė; Kita
de: Sprinklerausrichtung: Versteckt; Flach; Horizontale Seitenwand; Regalsprinkler; Hängend; Versenkter hängend; Seitenwand; Aufrecht; Seitenwand; Sonstiges
da: Sprinklerretning: Skjult; Skyl; Vandret sidevæg; I reol; Hængende; Indbygget pendel; Sidevæg; Oprejst; Lodret sidevæg; Andet
ru: Ориентация разбрызгивателя: Скрытый; Утопленный; Горизонтальная боковая стенка; В стойке; Подвесной; Встраиваемый подвесной; Настенный; Вертикальный (розеткой вверх); Вертикальная боковая стенка; Другой
th: ทิศทางการติดตั้งหัวฉีดดับเพลิง: ปกปิด; ฝัง; ผนังด้านข้างแนวนอน; ในชั้นวาง; แบบแขวน; แบบแขวนฝังใน; Sidewall; แบบตั้งตรง; ผนังด้านข้างแนวตั้ง; อื่นๆ
pt-BR: Orientação do aspersor: Oculto; Embutido; Parede lateral horizontal; Em prateleira; Pendente; Pendente embutido; Sidewall; De pé; Parede lateral vertical; Outro
bg-BG: Ориентация на спринклерите: Скрито; За вграждане; Хоризонтална странична стена; В складов стелаж; Висящо; Вградено висящо устройство; Страничен монтаж; Изправено; Вертикална странична стена; Друго
hu: Szórónyílás orientációja: Rejtett; Süllyesztett; Vízszintes oldalfal; Állványba épített; Függő; Süllyesztett függő; Oldalfali; Függőleges; Függőleges oldalfal; Egyéb
vi: Hướng đầu phun nước: Ẩn; Âm trần; Phun ngang tường; Lắp trong giá kệ; Đầu phun hướng xuống; Đầu phun âm trần hướng xuống; Vỉa hè; Thẳng đứng; Phun dọc tường; Khác
ja: スプリンクラーの向き: コンシールド; フラッシュ; 水平サイドウォール; ラック内; ペンダント; 埋め込み式ペンダント; サイドウォール; アップライト; 垂直サイドウォール; その他
sl-SI: Usmerjenost požarne brizgalke: Skrito; Prilegajoč; Vodoravna stranska stena; V omari; Viseče; Vgradna viseča svetilka; Sidewall; Pokončen; Navpična stranska stena; Druga
nl: Sproeieroriëntatie: Blind; Spoelen; Horizontale zijwand; In-rek; Hangend; Verzonken; Zijwand; Rechtop; Verticale zijwand; Overig
en: Sprinkler orientation: Concealed; Flush; Horizontal sidewall; In-rack; Pendent; Recessed pendent; Sidewall; Upright; Vertical sidewall; Other
fr: Orientation du gicleur: Caché; Encastré; Paroi latérale horizontale; En rack; Pendant; Pendant encastré; Paroi latérale; Vertical; Paroi latérale verticale; Autre
zh-CN: 喷淋器方向: 内藏式; 齐平; 水平侧壁; 货架内; 下垂型; 嵌入式; 侧壁; 直立; 垂直侧壁; 其他
pt-PT: Orientação do aspersor: Oculto; Nivelado; Parede lateral horizontal; Em rack; Pendente; Pendente embutido; Parede lateral; Vertical; Parede lateral vertical; Outro
fi: Sadettimen suuntaus: Piilotettu; Uppo; Vaakasuora sivuseinä; Telineessä; Alaspäin suihkuttava; Uppoasennettu alaspäin suihkuttava; Sivuseinä; Pystyasento; Pystysuora sivuseinä; Muu
it: Orientamento dell'irrigatore: Nascosto; Incasso; Parete laterale orizzontale; In-scaffale; Pendente; Lampada a sospensione da incasso; Parete laterale; In piedi; Parete laterale verticale; Altro
cs: Orientace rozprašovače: Skryté; Zapuštěné; Vodorovný na stěnu; Do regálu; Závěsný; Zapuštěný závěsný; Nástěnné; Stojací; Svislý na stěnu; Jiné
es: Orientación de los rociadores: Oculto; Enrasado; Pared lateral horizontal; Encima de estantería; Pendiente; Lámpara colgante empotrada; Pared lateral; Vertical; Pared lateral vertical; Otros
sv: Orientering av sprinkler: Dold; Spola; Horisontell sidovägg; Inbyggt hylställ; Hängande; Infälld pendel; Sidovägg; Upprätt; Vertikal sidovägg; Annat
el: Προσανατολισμός καταιονιστήρα: Κρυφό; Ευθυγραμμισμένο; Οριζόντιο πλευρικό τοίχωμα; Στο ράφι; Εκκρεμής; Εντοιχισμένο κρεμαστό; Πλευρικό τοίχωμα; Κατακόρυφο; Κάθετο πλευρικό τοίχωμα; Άλλο
ro-RO: Orientarea sprinklerului: Ascuns; Cu cap înecat; Perete lateral orizontal; În raft; Suspendat; Suspendat îngropat; De perete; Vertical; Perete lateral vertical; Altele
tr: Sprinkler başlığının montaj yönü: Gizli; Sıfır; Yatay yan duvar; Raf içi; Sarkık tip; Gömme sarkık; Yan duvar; Dik; Dikey yan duvar; Diğer
hr-HR: Orijentacija prskalice: Skriveno; S upuštenom glavom; Horizontalna bočna stijenka; U nizu; Viseće; Ugradbeno viseće; Strana; Uspravni; Vetikalna bočna stijenka; Ostalo
pl: Orientacja zraszaczy: Ukryte; Zlicowane; Boczna pozioma; Do montażu w ramie; Wisząca (pendent); Podtynkowa wisząca; Boczne; Stojące; Boczna pionowa; Inne
sk-SK: Orientácia postrekovačov: Skrytý; Zapustený; Horizontálny nástenný; V stojane; Stropný; Zapustený stropný; Bočná stena; Vertikálny; Vertikálny nástenný; Iné
zh-TW: 灑水頭方向: 隱藏式; 齊平式; 水平側壁; 貨架; 吊掛式; 嵌入吊掛式; 側壁式; 向上; 垂直側壁; 其他
nb: Sprinklerens orientering: Skjult; Flush; Horisontal sidevegg; I stativ; Hengende; Innfelt pendel; Sidevegg; Oppreist; Vertikal sidevegg; Annet
ko: 스프링클러 설치 방향: 컨실; 플러시; 수평 측벽; 랙 내부; 하향형; 매립형 하향형; 사이드월; 업라이트; 수직 측벽; 기타